臺灣南投地方法院刑事判決
111年度易字第392號
公  訴  人  臺灣南投地方檢察署檢察官 
被      告  林賜川



上列被告因竊盜案件，經檢察官提起公訴（111年度偵字第5565
號），因被告於準備程序中對起訴事實為有罪之陳述，經告以簡
式審判程序之旨，並聽取當事人意見後，裁定進行簡式審判程序
，判決如下：
    主      文
林賜川犯竊盜罪，處有期徒刑參月，如易科罰金，以新臺幣壹仟
元折算壹日。芒果果實捌顆，沒收之，於全部或一部不能沒收或
不宜執行沒收時，追徵其價額。
    事實及理由
一、本案犯罪事實及證據，除證據部分補充「被告林賜川於本院
    審理時之自白」外，其餘都引用如附件起訴書的記載。
二、被告所為係犯刑法第320條第1項之竊盜罪。
三、被告前因：①毒品危害防制條例案件，經本院以105年度審易
    字第35號判決合併定應執行有期徒刑9月確定；②竊盜案件，
    經臺灣彰化地方法院以106年度易緝字第1號判處有期徒刑9
    月確定；上開①②案件再經臺灣彰化地方法院以106年度聲字
    第970號合併定應執行有期徒刑1年4月（下稱甲案）；③毒品
    危害防制條例案件，經本院以106年度審易字第201號判處有
    期徒刑6月確定（下稱乙案）。被告經執行另案假釋經撤銷
    之殘刑，並就上開甲、乙案件接續執行，於108年10月1日因
    縮短刑刑執刑完畢出監等情，有臺灣高等法院被告前案紀錄
    表在卷足憑，被告受徒刑之執行完畢5年以內故意再犯本案
    有期徒刑以上之罪，固為累犯。雖被告前案與本案有部分罪
    質相同，然本院綜合審酌前案之犯罪型態、原因、罪質、侵
    害法益及社會危害程度等一切情節，認難以被告前案之科刑
    及執行紀錄，遽認被告就本案犯行有何特別惡性或對刑罰反
    應力薄弱情事，且審酌各項量刑事由後，認已足以充分評價
    被告所應負擔之罪責，應無加重最低本刑之必要，故依大法
    官釋字第775號意旨，爰不加重其刑。　　　　
四、本院審酌被告不思以正途賺取財富，任意侵害他人財產權，
    所為實不足取，且迄未與告訴人和解，惟被告偵審中均坦認
    犯行，兼衡其犯罪動機、目的、手段、竊得財物之價值、犯
    罪情節、其犯行對告訴人所造成侵害程度，暨被告自述國中
    畢業之智識程度，目前從事鐵工，經濟狀況小康等一切情狀
    ，量處如主文所示之刑，並諭知易科罰金之折算標準。
五、被告犯罪所得芒果果實捌顆，未能扣案發還或賠償被害人，
    依刑法第38條之1第1項、第3項規定宣告沒收之，於全部或
    一部不能沒收或不宜執行沒收時，追徵其價額。
六、依刑事訴訟法第273條之1、第310條之2、第454條，判決如
    主文。
七、如不服本件判決，得自收受送達之日起20日內，向本院提起
    上訴狀（須附繕本）。
本案由檢察官石光哲提起公訴，檢察官王晴玲到庭執行職務。
中　　華　　民　　國　　111 　年　　11　　月　　30  　日
        　　　　　　　　　臺灣南投地方法院刑事第五庭  
            　　　　　　　　　法　官  羅子俞
以上正本證明與原本無異。 
如不服本判決，應於收受本判決20日內向本院提出上訴書狀，並
應敘述具體理由，如未敘述上訴理由者，應於上訴期間屆滿後20
日內補提理由書狀於本院（均須依他造當事人之人數附繕本）「
切勿逕送上級法院」。
告訴人或被害人如對於本判決不服者，應具備理由請求檢察官上
訴，其上訴期間之計算係以檢察官收受判決正本之日期為準。
                              書記官  林佩儒
中　　華　　民　　國　　111 　年　　11　　月　　30　　日
附錄本案論罪科刑法條：
中華民國刑法第320條
意圖為自己或第三人不法之所有，而竊取他人之動產者，為竊盜
罪，處5年以下有期徒刑、拘役或50萬元以下罰金。
意圖為自己或第三人不法之利益，而竊佔他人之不動產者，依前
項之規定處斷。
前二項之未遂犯罰之。
　　　　　　　　　　　　　　　
附件：
臺灣南投地方檢察署檢察官起訴書
                                     111年度偵字第5565號
　　被　　　告　林賜川　男　59歲（民國00年0月00日生）
　　　　　　　　　　　　住南投縣○○鎮○○里00鄰○○路00
　　　　　　　　　　　　　0號0○○○○○○○○)
　　　　　　　　　　　　居南投縣○○鄉○○路00號
　　　　　　　　　　　　國民身分證統一編號：Z000000000號
上列被告因竊盜案件，已經偵查終結，認應該提起公訴，茲將犯
罪事實及證據並所犯法條分敘如下：
　　　　　　犯罪事實
一、林賜川前於民國105、106年間因毒品、竊盜等案件，分別經
    臺灣南投地方法院、臺灣彰化地方法院判處有期徒刑5月、5
    月及9月，嗣經臺灣彰化地方法院定應執行刑1年4月，甫於1
    08年5月21日執行完畢，詎其仍不知悔改，意圖為自己不法
    之所有，並基於竊盜之犯意，於111年7月23日凌晨2時許，
    向不知情之林貴洲、鄭文魁佯稱要去河床收蝦籠後，由林貴
    洲騎乘車牌號碼000-0000號普通重型機車搭載林賜川，鄭文
    魁則騎乘車牌號碼000-000號普通重型機車跟隨於後，至陳
    惠專所耕種而坐落於南投縣○○鎮○○巷0○00號前之農地，徒手
    竊取陳惠專於該農地上種植之芒果果實8顆，並由林貴洲、
    鄭文魁騎乘前揭機車搭載離開現場。嗣陳惠專發覺遭竊而報
    警處理，經警循線查悉上情。
二、案經陳惠專訴由南投縣政府警察局竹山分局報告偵辦。
　　　　　　證據並所犯法條
一、前揭犯罪事實，業據被告林賜川直承不諱，核與告訴人陳惠
    專指訴及證人林貴洲證述情節相符，並有現場照片2張、道
    路監視錄影19張在卷可參，足徵被告之自白與事實相符，其
    罪嫌堪予認定。
二、核被告林賜川所為係犯刑法320條第1項之竊盜罪嫌。被告前
    有如犯罪事實欄所示之犯罪及科刑情形，有本署刑案資料查
    註紀錄表1 份在卷可稽，其於受有期徒刑執行完畢後，5 年
    以內故意再犯本案最重本刑為有期徒刑以上之罪，為累犯，
    徵諸被告本案與前案犯行均係故意犯之，且與其中部分犯罪
    之罪質相同，足見對刑法反應能力薄弱，並無司法院釋字第
    775 號所指罪刑不相當之情形，仍有加重其刑之必要，是請
    依刑法第47條第1 項之規定加重其刑。
三、至告訴暨報告意旨認被告所竊取之芒果果實係共120臺斤價
    值新臺幣（下同）1萬2000元，惟證人林貴洲結稱：被告請
    伊與鄭文魁幫載伊去社寮收蝦籠，伊與鄭文魁就騎車往社寮
    方向行駛，然後沿溫水巷到某處農地旁，就將被告放下車，
    跟鄭文魁騎車離開現場，過了約10分鐘再回到現場，然後被
    告就從農地旁拿出2個裝了東 西的肥料袋，並分別放置在伊
    與鄭文魁之前揭機車腳踏墊上即離開現場等語，準此，證人
    離開現場僅10餘分鐘即返回搭載被告，則被告是否能於如此
    短暫之時間內竊得120臺斤之芒果並非無疑。又卷附道路監
    視錄影固攝得被告將2個肥料袋所裝之物品裝載上前揭機車
    ，惟被告既辯稱係至現場收蝦籠，且亦無證據足資證明肥料
    袋內所裝係告訴人失竊之芒果而非被告所稱之蝦籠，自不能
    僅憑告訴人指訴其失竊如此數量之芒果，即認均係被告所竊
    ，然此部如構成犯罪，與前揭起訴部分，係屬同一事實，為
    起訴效力所及，爰不另為不起訴處分。
三、依刑事訴訟法第251條第1項提起公訴。
　此　致
臺灣南投地方法院
中　　華　　民　　國　 111　　年　　9 　　月　　2 　　日
　　　　　　　　　　　　　　　檢　察　官  石光哲
本件證明與原本無異
中　　華　　民　　國　 111　　年　　9 　　月　　28　　日
　　　　　　　　　　　　　　　書記官  簡舒寧
所犯法條：
刑法第320條
意圖為自己或第三人不法之所有，而竊取他人之動產者，為竊盜
罪，處 5 年以下有期徒刑、拘役或 50 萬元以下罰金。
意圖為自己或第三人不法之利益，而竊佔他人之不動產者，依前
項之規定處斷。
前二項之未遂犯罰之。